臺灣士林地方法院刑事判決　　　　　　　　　　　　　　九十年度自字第二三九號
　　自　訴　人　乙○○
　　被　　　告　丁○○
　　　　　　　　戊○○○
右列被告因傷害等案件，經自訴人提起自訴，本院判決如左：
    主  文
丁○○傷害人之身體，處拘役參拾日，如易科罰金以參佰元折算壹日；又，公然侮辱
人，處拘役壹拾日，如易科罰金以參佰元折算壹日。應執行拘役參拾伍日，如易科罰
金以參佰元折算壹日。
丁○○被訴竊盜部分無罪。
戊○○○無罪。
    事  實
一、丁○○於民國九十年四月十六日下午四時許，在台北市○○○路○段福安里活動
    中心，與乙○○發生爭執，丁○○竟公然以「幹你娘」三字經辱罵乙○○；並基
    於傷害之犯意，與乙○○互毆，致乙○○受有額頭六×四公分皮膚紅腫、左頰六
    ×五公分皮膚紅腫、左耳四×三公分瘀傷、右頰五×０‧一、三×０‧一、五×
    ０‧一公分三處擦傷、左下巴五×０‧二公分擦傷、舌頭一×一公分擦傷、頸部
    五×０‧一公分擦傷、前胸十×二、七×四、七×四、四×四、六×五公分五處
    瘀傷、腹部六×三公分瘀傷、左膝二×一、一×一公分兩處擦傷、背部四×０‧
    三公分、十×０‧七公分、一‧五×一‧五公分、六×一‧五公分、一×一公分
    五處擦傷。
二、案經乙○○先向台灣士林地方法院檢察署提出告訴，嗣於檢察官偵查中改提自訴
    。
    理  由
壹、被告丁○○部分：
  甲、有罪部分：
    一、訊之被告丁○○於本院訊問時雖否認有傷害、公然侮辱之犯行，辯稱：自訴
        人當日另與案外人朱德興發生爭執，自訴人所受傷害可能是因此來的，並非
        伊所毆打的云云。惟查：
      （一）公然侮辱部分：
            被告丁○○於台灣士林地方法院檢察署檢察官訊問時自白「我有罵吳『
            幹你娘』但他也有罵我『幹你娘』」等語（見九十年五月十七日訊問筆
            錄），核與同案被告戊○○○於檢察官訊問時供稱「丁○○對吳某說『
            幹你娘，我兒子沒有欠你錢』」等語相符（見九十年六月五日訊問筆錄
            ）。被告丁○○嗣於本院訊問時否認以三字經辱罵自訴人，尚非可採。
            其公然侮辱之犯行已堪認定。
      （二）傷害部分：
          １、被告丁○○於台灣士林地方法院檢察署檢察官訊問時自白「因為吳某
              說我兒子欠他錢，我才罵他、打他」等語（見九十年五月十七日訊問
              筆錄）、「有和他叫罵，互相推打」等語（見九十年八月九日訊問筆
              錄）。
          ２、且自訴人與被告丁○○於九十年四月十六日下午四時許發生前開互毆
              後，旋於當日下午五時十二分前往台北市立陽明醫院急診診療及驗傷
              ，經醫師診斷其傷勢為額頭六×四公分皮膚紅腫、左頰六×五公分皮
              膚紅腫、左耳四×三公分瘀傷、右頰五×０‧一、三×０‧一、五×
              ０‧一公分三處擦傷、左下巴五×０‧二公分擦傷、舌頭一×一公分
              擦傷、頸部五×０‧一公分擦傷、前胸十×二、七×四、七×四、四
              ×四、六×五公分五處瘀傷、腹部六×三公分瘀傷、左膝二×一、一
              ×一公分兩處擦傷、背部四×０‧三公分、十×０‧七公分、一‧五
              ×一‧五公分、六×一‧五公分、一×一公分五處擦傷，此有台北市
              立陽明醫院九十一年一月二十九日北市陽醫歷字第０九一六００五九
              二００號函及甲種診斷書各一紙在卷可稽。而自訴人於同日雖另與案
              外人朱德興發生爭執打架，惟自訴人與案外人朱德興打架之時間係在
              同日晚間八時許，並於八時十七分經人通報由警員到場瞭解，此有台
              北市政府警察局士林分局九十一年三月一日北市警士分刑字第０九一
              六０九三二五００號函檢送之員警工作紀錄簿影本可參。足見前開陽
              明醫院醫師於下午五時許診斷自訴人所受之傷害，不可能是自訴人與
              案外人朱德興毆打所造成。
          綜上所述，被告丁○○嗣於本院訊問時否認毆打自訴人，尚非可採。其傷
          害之犯行已堪認定。
    二、核被告丁○○所為，係犯刑法第二百七十七條第一項傷害罪、第三百零九條
        第一項公然侮辱罪。所犯二罪犯意各別，行為互異，應予分論併罰。爰審酌
        被告丁○○係因與自訴人發生爭執，二人互罵、互毆，並參酌自訴人所受損
        害等及其他一切情狀，分別量處如主文所示之刑，並諭知易科罰金之折算標
        準及定其應執行刑，並就應執行刑諭知易科罰金之折算標準。
  乙、無罪部分：
    一、自訴意旨另以：被告丁○○擅自偷接自訴人使用之電錶（登記使用人為名吉
        電器行），竊取自訴人之電力，為自訴人於九十年八月二十一日會同台灣電
        力公司人員查獲，因認被告丁○○涉有竊盜罪嫌。
    二、按犯罪事實應依證據認定之，無證據不得推定其犯罪事實。又不能證明被告
        犯罪者，應諭知無罪之判決，刑事訴訟法第一百五十四條、第三百零一條第
        一項分別定有明文。又事實之認定，應憑證據，如未能發現相當證據，或證
        據不足以證明，自不能以推測或擬制之方法，為裁判基礎（最高法院四十年
        臺上字第八六號判例參照）。認定犯罪事實，所憑之證據，雖不以直接證據
        為限，間接證據亦包括在內，然無論直接或間接證據，其為訴訟上之證明，
        須於通常一般之人均不致有所懷疑，而得確信其為真實之程度者，始得據之
        為有罪之認定，倘其證明尚未達到此一程度，而有合理之懷疑存在時，即無
        從為有罪之認定（最高法院七十六年臺上字第四九八六號判例參照）。訊之
        被告丁○○堅詞否認有竊取自訴人電力之犯行，辯稱：其將鐵皮屋之修繕工
        程交由甲○○承包，自己也有二個電錶給工人使用，其並未竊取自訴人之電
        力等語。經查：
      （一）本院傳訊台灣電力公司電費科稽查股承辦人員己○○、丙○○到庭，渠
            二人固證稱：渠等接獲本件自訴人之檢舉而前往台北市○○○路○段稽
            查非法用電，當時電錶的用戶是名吉電器行，渠等前往察看時名吉電器
            行的電錶有在負載用電，旁邊有一個房子在修繕，正進行焊接，他們負
            載使用名吉電器行的電錶，但因為名吉電器行使用的電錶是向台灣電力
            公司申請，所以此種情形並非台灣電力公司要稽查的非法用電，所以渠
            等並未前往瞭解是何人擅自接用名吉電器行之電錶使用等語（見本院九
            十一年四月十日訊問筆錄）。
      （二）自訴人提出名吉電器行之電費收據多紙，證明前開名吉電器行之電錶為
            其有權使用，並繳納電費，而主張被告丁○○竊用該電錶，即屬竊取其
            電力，其因而受有損害云云，從形式上以觀，尚難認自訴人非犯罪之被
            害人，故其提起自訴尚稱合法，先予敘明。
      （三）而被告丁○○雖坦承前開鐵皮屋為其所有，但否認竊取自訴人之電力。
            依證人己○○、丙○○之前開證言，僅能證明修繕鐵皮屋之工人使用名
            吉電器行之電錶進行焊接工程，惟被告丁○○已將鐵皮屋修繕工程交予
            甲○○承包，有估價單二紙可證，自訴人並未提出任何證據證明係被告
            丁○○要求或指示焊接之工人使用名吉電器行之電錶，尚難認被告陳元
            良有何竊電之行為。
  三、綜上所述，自訴人並未能提出證據證明被告丁○○竊取其電力，此部分不能證
      明被告丁○○犯罪，自應依前開規定而為被告丁○○無罪之諭知。
貳、被告戊○○○部分：
  一、自訴意旨另以：被告戊○○○於九十年四月十六日下午四時許，在台北市○○○路○段福安里活動中心，以「不得好死」、「你很夭壽」、「要給你死」等
      語辱罵自訴人，並與被告丁○○共同毆打自訴人，致自訴人受傷云云。
  二、訊之被告戊○○○堅詞否認當日有以前開言詞辱罵自訴人，且否認動手毆打自
      訴人。經查：
    （一）自訴人雖陳稱台北市政府工務局建築管理處違建處理科股長高崇華當日在
          場目擊云云，惟經檢察官訊問證人高崇華「九十年四月十六日下午四點多
          ，在北市○○○路○段福安里的活動中心看到戊○○○動手打乙○○？」
          ，證人高崇華具結後證稱「當天我有去該處開說明會，我要走時，有看到
          他們二人在爭執，沒有看到他們有肢體衝突」等語，檢察官再問「有聽到
          戊○○○以三字經辱罵乙○○？」證人答稱「當時很混亂，我沒注意聽，
          只知道有口角」等語（見九十年十月十七日訊問筆錄）。
    （二）同案被告丁○○亦供稱當日被告戊○○○並未出言辱罵自訴人，亦未動手
          毆打自訴人。
    （三）自訴人迄未能提出任何證據證明被告戊○○○以「你很夭壽」等語公然侮
          辱或以「不得好死」、「要給你死」等語恐嚇，亦無法證明被告戊○○○
          有動手毆打自訴人之傷害犯行。不能證明被告戊○○○犯罪，自應依首揭
          規定，而為被告戊○○○無罪之諭知。
參、本件自訴人於最後審理期日經合法傳喚無正當理由不到庭，爰依刑事訴訟法第三
    百三十一條規定，不待其到庭陳述逕行判決。
據上論斷，應依刑事訴訟法第三百四十三條、第二百九十九條第一項前段、第三百零
一條第一項、第三百三十一條，刑法第二百七十七條第一項、第三百零九條第一項、
第四十一條第一項前段、第五十一條第六款，罰金罰鍰提高標準條例第一條前段、第
二條判決如主文。
中      華      民      國      九十一      年    十一月    二十二  日
                   臺灣士林地方法院刑事第四庭
                                          法  官  洪  慕  芳
右正本證明與原本無異。
如不服本判決，應於判決送達後十日內，向本院提出上訴狀。
                                          書記官  田  汲  雷
中      華      民      國      九十一      年    十一    月   二十七   日
附錄本案論罪科刑法條全文：
刑法第二百七十七條第一項：
  傷害人之身體或健康者，處三年以下有期徒刑，拘役或一千元以下罰金。
刑法第三百零九條第一項：
  公然侮辱人者，處拘役或三百元以下罰金。
